<!DOCTYPE html PUBLIC "-//W3C//DTD XHTML 1.0 Transitional//EN" "http://www.w3.org/TR/xhtml1/DTD/xhtml1-transitional.dtd">
<html xmlns="http://www.w3.org/1999/xhtml">
<head>
	<meta http-equiv="Content-Type" content="text/html; charset=iso-8859-1" />
	<title>Ymmärrä suomea</title>
	<style type="text/css" media="all">@import "css/styles.css";</style>
	<script type="text/javascript" src="swfobject.js"></script>
</head>
<body class="font-medium">
	<div id="main-wrapper">
		<div id="topbar"></div>
		<div id="main-menu">
			<table cellspacing="0" cellpadding="0" border="0" class="add-links"><tr>
				<td class="item"><img class="raquo" src="i/raquo.gif" alt="" height="7" width="4" /><a href="/ymmarra/index.php?moduli=sanakirja">Sanakirja</a></td>
				<td class="item"><img class="raquo" src="i/raquo.gif" alt="" height="7" width="4" /><a href="/ymmarra/index.php?moduli=verbit">Verbiluettelo</a></td>
				<td class="item"><img class="raquo" src="i/raquo.gif" alt="" height="7" width="4" /><a href="/ymmarra/index.php?moduli=kielioppi">Kielioppi</a></td>
			</tr></table>
			<table cellspacing="0" cellpadding="0" border="0"><tr>
				<td class="item"><img class="raquo" src="i/raquo.gif" alt="" height="7" width="4" /><a href="/ymmarra/index.php">Etusivu</a></td>
				<td class="item"><img class="raquo" src="i/raquo.gif" alt="" height="7" width="4" /><a href="/ymmarra/index.php?moduli=tekstit">Lukutekstit</a></td>
			</tr></table>
		</div>
		<div id="content">
			<table cellspacing="0" cellpadding="0" border="0" id="content-wrapper"><tr>
				<td>
					<div id="left-menu">
												<div class="header-verb"><span>Verbit</span></div>
						<div class="menu">
								<div class="init"><a href="/ymmarra/index.php?moduli=verbit&kirjain=a">A</a></div>
								<div class="init"><a href="/ymmarra/index.php?moduli=verbit&kirjain=e">E</a></div>
								<div class="init"><a href="/ymmarra/index.php?moduli=verbit&kirjain=h">H</a></div>
								<div class="init"><a href="/ymmarra/index.php?moduli=verbit&kirjain=i">I</a></div>
								<div class="init"><a href="/ymmarra/index.php?moduli=verbit&kirjain=j">J</a></div>
								<div class="init"><a href="/ymmarra/index.php?moduli=verbit&kirjain=k">K</a></div>
								<div class="init"><a href="/ymmarra/index.php?moduli=verbit&kirjain=l">L</a></div>
								<div class="init"><a href="/ymmarra/index.php?moduli=verbit&kirjain=m">M</a></div>
								<div class="init"><a href="/ymmarra/index.php?moduli=verbit&kirjain=n">N</a></div>
								<div class="init"><a href="/ymmarra/index.php?moduli=verbit&kirjain=o">O</a></div>
								<div class="init"><a href="/ymmarra/index.php?moduli=verbit&kirjain=p">P</a></div>
								<div class="init"><a href="/ymmarra/index.php?moduli=verbit&kirjain=r">R</a></div>
								<div class="init"><a href="/ymmarra/index.php?moduli=verbit&kirjain=s">S</a></div>
								<div class="init"><a href="/ymmarra/index.php?moduli=verbit&kirjain=t">T</a></div>
								<div class="init"><a href="/ymmarra/index.php?moduli=verbit&kirjain=u">U</a></div>
								<div class="init"><a href="/ymmarra/index.php?moduli=verbit&kirjain=v">V</a></div>
								<div class="init"><a href="/ymmarra/index.php?moduli=verbit&kirjain=y">Y</a></div>
								<div class="init"><a href="/ymmarra/index.php?moduli=verbit&kirjain=Ä">Ä</a></div>
						</div>					</div>
				</td>
				<td>
					<div id="main-content">
						<div id="path">
							<a href=".">Etusivu</a> &gt; <a href="/ymmarra/index.php?moduli=verbit&kirjain=V">V</a>						</div>
													<h1>VALVOA</h1>
						<table cellspacing="0" cellpadding="0" border="0">
							<tr>
								<td colspan="2" style="padding-bottom:10px;"><strong>Aktiivin indikatiivi</strong></td>
							</tr>
							<tr>
								<td><pre>PREESENS                   
minä      valvon           
sinä      valvot           
hän       valvoo           
me        valvomme         
te        valvotte         
he        valvovat         

PASSIIVI
          valvotaan        

IMPERFEKTI                 
         valvoin           
         valvoit           
         valvoi            
         valvoimme         
         valvoitte         
         valvoivat         

PASSIIVI
         valvottiin        

PERFEKTI
olen     valvonut          
olet     valvonut          
on       valvonut          
olemme   valvoneet         
olette   valvoneet         
ovat     valvoneet         

PASSIIVI
on       valvottu          

PLUSKVAMPERFEKTI
olin     valvonut          
olit     valvonut          
oli      valvonut          
olimme   valvoneet         
olitte   valvoneet         
olivat   valvoneet         

PASSIIVI
oli      valvottu          
</pre></td>
								<td>&nbsp;&nbsp;&nbsp;</td>
								<td><pre>   KIELTOMUOTO
   en        valvo
   et        valvo
   ei        valvo
   emme      valvo
   ette      valvo
   eivät     valvo


   ei        valvota

   
   en        valvonut
   et        valvonut
   ei        valvonut
   emme      valvoneet
   ette      valvoneet
   eivät     valvoneet


   ei        valvottu


     en      ole valvonut
     et      ole valvonut
     ei      ole valvonut
     emme    ole valvoneet
     ette    ole valvoneet
     eivät   ole valvoneet


     ei      ole valvottu


     en    ollut  valvonut
     et    ollut  valvonut
     ei    ollut  valvonut
     emme  olleet valvoneet
     ette  olleet valvoneet
     eivät olleet valvoneet


     ei    ollut  valvottu
</pre></td>
							</tr>
						</table>
						<table cellspacing="0" cellpadding="0" border="0">
							<tr>
								<td colspan="2" style="padding-bottom:10px;"><strong>Aktiivin konditionaali</strong></td>
							</tr>
							<tr>
								<td><pre>PREESENS
minä     valvoisin         
sinä     valvoisit         
hän      valvoisi          
me       valvoisimme       
te       valvoisitte       
he       valvoisivat       

PASSIIVI
         valvottaisiin     

PERFEKTI
olisin   valvonut          
olisit   valvonut          
olisi    valvonut          
olisimme valvoneet         
olisitte valvoneet         
olisivat valvoneet         

PASSIIVI
olisi    valvottu          
</pre></td>
								<td>&nbsp;&nbsp;&nbsp;</td>
								<td><pre> 
     en          valvoisi
     et          valvoisi
     ei          valvoisi
     emme        valvoisi
     ette        valvoisi
     eivät       valvoisi


     ei          valvottaisi


     en olisi    valvonut
     et olisi    valvonut
     ei olisi    valvonut
     emme olisi  valvoneet
     ette olisi  valvoneet
     eivät olisi valvoneet 


     ei olisi    valvottu
</pre></td>
							</tr>
						</table>
						<table cellspacing="0" cellpadding="0" border="0">
							<tr>
								<td colspan="2" style="padding-bottom:10px;"><strong>Aktiivin potentiaali</strong></td>
							</tr>
							<tr>
								<td><pre>PREESENS
minä     valvonen          
sinä     valvonet          
hän      valvonee          
me       valvonemme        
te       valvonette        
he       valvonevat        

PASSIIVI
         valvottaneen      

PERFEKTI
lienen   valvonut          
lienet   valvonut          
lienee   valvonut          
lienemme valvoneet         
lienette valvoneet         
lienevät valvoneet         

PASSIIVI
lienee   valvottu          
</pre></td>
								<td>&nbsp;&nbsp;&nbsp;</td>
								<td><pre> 
     en          valvone
     et          valvone
     ei          valvone
     emme        valvone
     ette        valvone
     eivät       valvone


     ei          valvottane


     en    liene valvonut
     et    liene valvonut
     ei    liene valvonut
     emme  liene valvoneet
     ette  liene valvoneet
     eivät liene valvoneet


     ei    liene valvottu
</pre></td>
							</tr>
						</table>
						<table cellspacing="0" cellpadding="0" border="0">
							<tr>
								<td colspan="2" style="padding-bottom:10px;"><strong>Aktiivin imperatiivi</strong></td>
							</tr>
							<tr>
								<td><pre>PREESENS

(sinä)   valvo             
(hän)    valvokoon         
(me)     valvokaamme       
(te)     valvokaa          
(he)     valvokoot         

PASSIIVI
         valvottakoon      

PERFEKTI

ole      valvonut          
olkoon   valvonut          
olkaamme valvoneet         
olkaa    valvoneet         
olkoot   valvoneet         

PASSIIVI

olkoon   valvottu          
</pre></td>
								<td>&nbsp;&nbsp;&nbsp;</td>
								<td><pre> 

     älä         valvo 
     älköön      valvoko
     älkäämme    valvoko
     älkää       valvoko
     älkööt      valvoko


     älköön      valvottako



     älä ole       valvonut
     älköön olko   valvonut
     älkäämme olko valvoneet
     älkää olko    valvoneet
     älkööt olko   valvoneet



     älköön olko   valvottu
</pre></td>
							</tr>
						</table>
						<table cellspacing="0" cellpadding="0" border="0">
							<tr>
								<td colspan="2" style="padding-bottom:10px;"><strong>Verbin nominaalimuodot</strong></td>
							</tr>
							<tr>
								<td><pre>I INFINITIIVI              

Lyhyempi muoto:            
         valvoa            

Pitempi muoto:             
         valvoakseni       
         valvoaksesi
         valvoakseen
         valvoaksemme
         valvoaksenne
         valvoakseen

III  INFINITIIVI           

inessiivi    valvomassa    
elatiivi     valvomasta    
illatiivi    valvomaan     
adessiivi    valvomalla
abessiivi    valvomatta    
instruktiivi valvoman      
                           
Passiivi
instruktiivi valvottaman   
                           
                           
</pre></td>
								<td>&nbsp;&nbsp;&nbsp;</td>
								<td><pre> II INFINITIIVI

 inessiivi    valvoessa
 instruktiivi valvoen

 Passiivi
 inessiivi    valvottaessa






   IV INFINITIIVI

   nominatiivi  valvominen
   partitiivi   valvomista
    

   I PARTISIIPPI
   aktiivi      valvova
   passiivi     valvottava

   II PARTISIIPPI
   aktiivi      valvonut
   passiivi     valvottu
</pre></td>
							</tr>
						</table>

					</div>
				</td>
			</tr></table>		</div>
		<div id="footer"><a href="http://www.oph.fi/"><img src="i/oph_logo_ymmarrasuomea.gif" width="157" height="35" alt="OPH" /></a></div>
	</div>
</body>
</html>
